臺灣花蓮地方法院民事裁定　　　　　　　96年度家抗字第11號
抗　告　人　丙○○
抗　告　人　乙○○
相　對　人　甲○○
上列抗告人因聲明繼承事件，抗告人對於民國96年8月21日本院
第一審所為之96年度聲繼字第31號民事裁定提起抗告，本院裁定
如下：
    主  文
抗告駁回。
抗告程序費用新台幣壹仟元由抗告人負擔。
    理  由
一、抗告意旨略以：被繼承人甲○○（民國○○年○○月○○日生，身
    分證統一編號：Ｚ000000000號，生前住花蓮縣壽豐鄉○○村
    ○○路○段2號）為臺灣地區人民，於民國（下同）93年11
    月22日死亡，有戶籍謄本可證，抗告人丙○○、甲○○為大
    陸地區人民，係被繼承人之姐姐及妹妹，依民法第1138條第
    1款規定為第三順位繼承人，對被繼承人甲○○之遺產有繼
    承權，有公證書及照片和來往書信可稽，且被繼承人甲○○
    生前有回大陸家鄉探親，貴院可以依職權向內政部出入境管
    理局調閱被繼承人之入出境資料查證，原審為駁回之裁定，
    於法未合，為此提起抗告，聲明廢棄原裁定，並就抗告人所
    為繼承之意思表示准予備查。
二、按對非訟事件之裁定提起抗告，抗告法院認抗告為無理由者
    ，應為駁回抗告之裁定（非訟事件法第46條準用民事訴訟法
    第495 條之1 第1 項、第449 條第1 項之規定）。
三、查本件抗告人丙○○、乙○○主張其為被繼承人甲○○在大
    陸地區之姊姊及妹妹，為被繼承人之繼承人，固據抗告人於
    原審提出中華人民共和國山東省青島市公證處2005青證台字
    第202號公證書為證，並經財團法人海峽交流基金會以94核
    字第045291號函認證而得認為其形式為真正；然該證明書之
    內容是否符合事實，該基金會並無從得知，尚不能僅憑上開
    經認證之公證書遽認聲明人之主張為真實。次查，原審依職
    權向國防部及台南市後備指揮部調閱被繼承人之兵籍資料，
    該資料兵籍表家屬欄中註記，臧父為臧兆理、臧母為于氏、
    臧員弟弟為臧孟士，此外，並未載有聲請人等為相對人姊妹
    之文字，亦未有其他兄弟姊妹之記載等事情，已有國防部後
    備司令部動員管理處96年8月9日徵管字第0960002055號及台
    南市後備指揮部96年8月13日崙信字第0960003012號函存卷
    可按。是抗告人自稱為甲○○姊妹及其所提出之在大陸地區
    公證書所記載之內容，顯與抗告人提出前開公證書之兄弟姊
    妹記載不同，則是否為甲○○在大陸地區之姊妹，已有疑義
    ，尚難以抗告人所提之書證即認其為真正之繼承人。至抗告
    人雖於本件抗告程序中再提出青島市李滄區十梅庵社區居委
    會證明書影本、合照照片、來往書信正本、信封正本為證，
    惟青島市十梅庵社區居委會證明書中之兄弟姊妹記載仍與原
    審向國防部後備司令部動員管理處及台南市後備指揮部函查
    之兵籍資料家屬欄內容不符；另抗告人提出合照照片，稱其
    中有被繼承人甲○○與抗告人乙○○、丙○○之合照，惟依
    前開函查內容，仍無法得出依該探親合照照片即認抗告人為
    被繼承人之繼承人之結論，蓋合照原因，非只一端，除係親
    屬關係外，亦可能因其他事由而參與合照；再抗告人雖以書
    信往來稱該書信為被繼承人甲○○生前寫給外甥王春華之書
    信，惟綜觀該書信內容，其內容充滿簡體字及大陸地區人民
    用語，是否為長期居住於臺灣地區之被繼承人甲○○所書寫
    ，實非無疑；且觀該書信內容並未提及其仍有姊姊丙○○、
    妹妹乙○○生活於大陸地區之內容，該書信內容顯與抗告人
    無關，尚無法證明抗告人丙○○、乙○○即為被繼承人乙○○之繼承人。是抗告人雖再提出青島市李滄區十梅庵社區居
    委會證明書影本、合照照片、來往書信正本、信封正本為仍
    無法推翻抗告人乙○○、丙○○並非被繼承人甲○○之事實
    。抗告人雖聲請本院向內政部入出國及移民署函查被繼承人
    之入出境資料，惟依前開資料已能審認抗告人並非被繼承人
    甲○○之繼承人之事實，故無調查之必要，併予說明。
四、綜上所陳，抗告人未能證明其為被繼承人甲○○之繼承人，
    原審認其聲明繼承不合法，而予駁回，並無不當。抗告意旨
    指摘原裁定不當，求予廢棄改判，為無理由，應予駁回。
五、據上論結，本件抗告為無理由，爰裁定如主文。
中　　華　　民　　國　　96　　年　　11　　月　　30　　日
                  家事法庭      審判長法  官  陳淑媛
                                      法  官  楊碧惠
                                      法  官  陳世博
以上正本係照原本作成。
本裁定除以適用法規顯有錯誤為理由，並經本院許可外，不得再
抗告。如提起再抗告，應於收受送達後10日內向本院提出再抗告
狀，應同時表明再抗告理由，且繳納再抗告費新臺幣1,000元。
中　　華　　民　　國　　96　　年　　11　　月　　30　　日
                                書記官　陳賜福
